# 陈老师：关联交易之固定资产

提问人：liandlh 时间：2016-04-07 12:27:15
陈老师，我想请问一下： 关联交易之销售固定资产是不是在附注中披露收到的款价？购入固定资产是不是披露固定资产购入的入账价值？

回答人：chenyiwei
附注中需披露关联交易在报告期内的交易价格和交易金额。

提问人：liandlh 时间：2016-04-07 22:23:46
那陈老师，针对固定资产的交易金额即为收到的现金或者支付的现金？当固定资产入账金额和支付现金不一致（若有进项）则还是以实际支付现金作为此关联交易的披露金额？不知我的理解是否正确？

回答人：chenyiwei
参考以前对销售、采购交易披露的惯例，此处的交易金额为不含增值税的金额。